【裁判字號】    97,消債更,897
【裁判日期】    980108
【裁判案由】    更生事件
【裁判全文】
臺灣臺北地方法院民事裁定           97年度消債更字第897號
聲  請  人
即債務人    甲○○
代  理  人  林聯輝律師
上列當事人因消費者債務清理事件聲請更生，本院裁定如下：
    主  文
聲請駁回。
聲請費用由聲請人負擔。
    理  由
一、按更生之聲請有下列情形之一者，應駁回之：一、債務人曾
    依本條例或破產法之規定而受刑之宣告；二、債務人曾經法
    院認可和解、更生或調協，因可歸責於己之事由，致未履行
    其條件；三、債務人經法院通知，無正當理由而不到場，或
    到場而不為真實之陳述，或拒絕提出關係文件或為財產變動
    狀況之報告，消費者債務清理條例（下稱本條例）第46條定
    有明文。又，聲請更生或清算不合程式或不備其他要件者，
    法院應以裁定駁回之，但其情形可以補正者，法院應定期間
    先命補正，復為同條例第 8條所明定。又，債務人於法院裁
    准消費者債務清理程序開啟前，基於謀求自身經濟生活更生
    之目的，當以積極誠實之態度，配合法院進行各項程序。法
    院雖依本條例第10條之規定，有依職權調查必要之事實及證
    據之責，然基於債務人對自身財務、信用、工作之狀況，本
    應知之最詳之理，且按同條例第44條、第82條及第46條第 3
    款之意旨，債務人苟怠於配合調查，或有不實陳述之情形，
    法院得駁回債務人聲請之作法，在在證明本條例藉由債務人
    恪遵協力義務之方式，以示其確有債務清理之誠意。
二、本件聲請人向本院聲請更生，乃主張：其在本條例施行前，
    曾依照中華民國銀行公會會員辦理消費金融案件無擔保債務
    協商機制與金融機構成立協商，然因有不可歸責於己致履行
    顯有重大困難之事由，故向本院聲請更生，且其無擔保或無
    優先權之債務總額未逾新臺幣1,200萬元，復未經法院裁定
    開始清算或宣告破產云云。本院審查債務人之97年 9月25日
    所遞之更生聲請狀及資料，因發現其狀內記載與資料有尚待
    釐清之處，遂於97年10月24日裁定命聲請人補正或說明，共
    八項待補正之資料或可疑之處，該裁定已合法送達聲請人，
    有本院送達證書在卷可稽。聲請人於97年11月24日具狀向本
    院說明，並補具相關文件在案，惟補具之陳報狀內容，僅針
    對本院裁定之第 5項之問題加以答覆，至於第6項及第7項部
    分，雖有提出全戶戶籍謄本、本票影本，然就撫養比例、方
    式及民間債務發生原因、用途並未具體表述，此外就第1、2
    、3、4、8 項應補正說明之事項亦未說明，使本院無從調查
    判斷該情事之真偽。蓋聲請人對於己身之財務狀況，應知之
    最詳，在本院命其據實陳述之前提下，仍為此等不明瞭、不
    完足之處，難謂無本條例第46條第 3款規定之違反。況本院
    先前命補正之裁定內，已載明聲請人如未補正，將駁回其聲
    請等語，即已明白教示違反之法律效果在案。依首揭意旨，
    應駁回本件更生之聲請，爰裁定如主文。
中    華    民    國    98    年    1     月     8    日
              民事第二十二庭法      官  劉亭柏
上為正本係照原本作成
如不服本裁定，應於裁定送達後10日內，以書狀向本院提出抗告
，並繳納抗告費新臺幣1千元
中    華    民    國    98    年    1     月     8    日
                            書  記  官  蔡許春蕊


司法院資訊處製作；財團法人民間司法改革基金會備份。
